Inventaris van het archief van de Commissie Gedragingen en Commissie Onderscheidingen van het Koninklijk Nederlandsch Indisch Leger (KNIL): Kabinet Legercommandant, (1943) 1946-1950 (1952)
Nationaal Archief, Den Haag
- Commissie Onderscheidingen (CO), 3
  - Stukken betreffende het toekennen van onderscheidingen, tevredenheidsbetuigingen aan en bevorderingen van KNIL-militairen en burgers, 1946-1953.; 1091-2707; 2 pakken, 1553 omslagen en 62 stukken
    - Bersselaar, J.J.A. van den 1946-1947, 1206
    - Berting, F.J.M. 1949-1950, 1207
    - Beso, J. 1947-1948, 1208
    - Besouw, T.J. van 1949, 1209
    - Betaoeboen, H. 1948, 1210
    - Beudel-Sterre van der, M. 1947, 1211
    - Beurden, van 1947, 1212
    - Beurs, J. de/Roeters, D. 1947, 1213
    - Bevers, A.J.G. 1948, 1214; stuk
    - Biallosterkski, M.A. 1950, 1215
    - Bickes, N. 1948, 1216
      Zie ook inv.nr. 1850
    - Bie, T.E.J. de/Bael, J.P.C. van/Alons, P. 1946, 1217; stuk
    - Bijlstra, J. 1949, 1218
    - Bilderbeek, J.H./Crone, J.D./Groos, C.A. c.s. 1948, 1219
    - Birnie-Zeigan, I.F. 1950, 1220
    - Bitter, W.M. 1946, 1221
    - Bladeren, P. van/Hees, R.Th./Boomgaard, J.E.H. c.s. 1947-1949, 1222
    - Blaisse, O.B. 1950, 1223
    - Blanken, D. 1949, 1224
    - Bloemendal, J. 1947-1948, 1225
    - Blom, B.C./Rudolf, F.H.F./Dijk, D.J. van 1946-1948, 1226
    - Blom, J. 1946, 1227
    - Blommendaal, H.N. 1946, 1228; stuk
    - Blonk, H.G. 1948, 1229
    - Blume, G.A. 1946-1947, 1230
    - Bodegom, J.A. van 1949, 1231
    - Bodeman, P. 1947, 1232
    - Bodenhausen, J.W.A. 1949, 1233
    - Boeang 1947, 1234
    - Boediono 1947, 1235
    - Boekstal, H. 1947, 1236
    - Boellaard van Tuyl, H./Brouwer, J.W./Simon, J.C. c.s. 1948, 1237
    - Boendermaker, A. 1949, 1238
    - Boer, H./Wit, J.C. de/Mulders, H.P. 1948, 1239
    - Boer, N.J. de 1946, 1240
    - Boer, R./Blanken, D./Peters, H.A.J.A. c.s. 1947-1948, 1241
    - Boerboom, H.W. 1949, 1242
    - Boersma, H.J. 1949, 1243
    - Boersma, P. 1949, 1244
    - Boerstra, H. 1947-1948, 1245
    - Boessen, B.F. 1949, 1246
    - Boet, F.H. 1949, 1247
    - Bogema, H. 1948, 1248
    - Boiratan 1946, 1249; stuk
    - Bojoh, D. 1948, 1250
    - Bojoh, F. 1949, 1251
    - Bokhorst, A.G. 1949, 1252
    - Bokma, S. 1949-1950, 1253
    - Bol, G.P. 1949, 1254
    - Bolang, F. 1947-1948, 1255
    - Boldrik, C.R. van 1950, 1256
    - Boldrik, J.T.G. van 1947-1948, 1257
    - Boltjes, J. 1948, 1258
    - Bommel, L.B. van/Hilfman, M.M./Nanning, W. c.s. 1948, 1259
    - Bongers, B.J./Loman, A.J.R. 1948, 1260
    - Bonouvrie, G. 1947-1948, 1261
    - Bor, A.W./Oort, J. van 1947-1949, 1262
    - Bordeaux, L.W.A. 1948, 1263
    - Boreel, R.H./Schumacher, A.B./Vuyk, A. 1948-1949, 1264
    - Borgh, C.D. 1948-1949, 1265
      Zie ook inv.nr. 2563
    - Borgman-Brouwer, 1949, 1266
    - Borgmeyer, C. 1948, 1267
    - Bornhaupt, C.L. 1947, 1268
    - Bos, A.G. van den/Snels, W.J.B. 1947, 1269
    - Bosch, H.J. 1949, 1270
    - Bosch, van den 1947 - 1948, 1271
    - Bosma, L.H. 1949, 1272
    - Bossard, J.J.H. 1948, 1273
    - Bot, J.J.M. 1947-1948, 1274
    - Bouwmeester, A. 1949, 1275
    - Bouwmeester, L. 1949, 1276
    - Boxtel, C.J. van 1946, 1277
    - Braakman-Mahieu, M.M., 1278; stuk
    - Braem, W.G.T. 1949, 1279
    - Brake, A.J. te 1948, 1280
    - Brakel, A. 1948, 1281
    - Braker, H. 1949-1950, 1282
    - Brandhof, W.A. 1949, 1283
    - Bras, J.N. 1947-1948, 1284
    - Bree, W. van 1949, 1285
    - Breeman, S.A./Keesman, K. 1948, 1286
    - Breemouer, J. 1949, 1287
    - Brendgen, J.H.J. 1948-1949, 1288
    - Breton van Groll, E.E.H. 1948, 1289
    - Breur, J.W.H. 1950, 1290
    - Brewer-Bosscha, 1949, 1291
    - Brijl, M.R.L. 1947-1949, 1292
    - Broekert, P.J. de/Struik, A./Kleinbussink, J.J. c.s. 1946, 1293; stuk
    - Broekstra, M. 1948-1949, 1294
      Zie ook inv.nrs. 1141, 1677
    - Broese van Groenau, A.J. 1947, 1295
    - Brons, W.J. de 1949, 1296
    - Broomans, H. 1948, 1297
    - Brouwer, A. 1949, 1298
    - Brouwer, B./Roemers, G.A./Postma, C. c.s. 1948, 1299
    - Brouwer, D. 1948, 1300
    - Brouwer, J.W./Mondeel, G./Bouwmans, J. c.s. 1949, 1301
    - Brouwer, S./Beugels, J.H./Biekart, A. 1946, 1302
    - Brouwers, M.C. 1947, 1303
    - Brueren, J.W.R. 1948, 1304
    - Bruggen, A.A.J.H. van der 1947, 1305
    - Bruijne, M.R./Mollinger, F./Gerharz, N.J. c.s. 1947, 1306
    - Bruin, W.J. de 1947-1948, 1307
    - Bruinier, J. 1946-1947, 1308
    - Bruins, A. 1949, 1309
    - Bruins, H. 1946, 1310
    - Bruning, J.B.A. 1948, 1311; stuk
    - Bruyn, J. de 1949, 1312
    - Bruyn, M.C. de 1950, 1313
    - Bruyn, P. 1947, 1314
    - Bruyn, T. de 1949, 1315
    - Brünner-Breetveld, S. 1947, 1316
    - Buermann, E.G.B./Kemper, W.F./Wangania, G. c.s. 1947, 1317
    - Buisson de Saint Remy, L.J.G.E./Oh Toen Hoo/Sawan 1949, 1318
    - Buitink, M. 1949-1950, 1319
    - Bujung, E.A. 1948, 1320
    - Bunt, E. van der 1947, 1321
    - Burgers, G.J. 1949, 1322
    - Burgers, W.H. 1949, 1323
    - Buschgens, C.L.M. 1948, 1324
    - Busker, H.J. 1949-1950, 1325
    - Butter, C. 1949, 1326
    - Buuren, J.E. van 1948, 1327
    - Caly, W.S. 1948, 1328
    - Campen, H. 1947, 1329
    - Carli, F.J. 1947-1949, 1330
    - Carlier, A.G.M. 1947-1948, 1331
    - Cassa, T.C. 1947, 1332
    - Castro, F. de 1948, 1333
    - Catalani, S.D. 1948, 1334
    - Charon de St.Germain, L.F.L. de 1948, 1335
    - Chattelin, R./Sevren Jacquet, E. de/Middel, P.J.G. c.s 1949-1950, 1336
    - Christoffel, L. 1946-1947, 1337
    - Claessens, S.M. 1946-1947, 1338
    - Clements, A.O./Haas, P.A.J. de/Ebiën Pesa, O. 1948, 1339
    - Coenraad, G.G.A.W./Dekkers, D.H. 1949, 1340
    - Cohen, A. 1947-1948, 1341
    - Collet, H.J. 1949, 1342
    - Conijn, A.J.T. 1948, 1343
    - Coppens, A. 1949-1950, 1344
    - Cornelis 1946-1947, 1345
    - Cornelis, K.L.J. 1947, 1346
    - Costa, A.T. da 1950, 1347
      Zie ook inv.nr. 2354
    - Coumans, J.J.G. 1947 - 1948, 1348
    - Court, E.L. 1948, 1349
    - Couvreur, E.L.F./Knijff, de/Spreeuw, A.H.W. c.s. 1946, 1350
    - Cox, P.A./Karewur, A./Soeressa 1946-1948, 1351
    - Crama, J.D.G. 1948-1949, 1352
    - Cramwinkel, A./Salomo, P.H./Hulster, J. c.s. 1946, 1353
    - Cremers, A.J./Dörenberg, G.J. 1946-1947, 1354
    - Cremers, P.H. 1949, 1355
    - Crince le Roy, F.M. 1949, 1356; stuk
    - Croese, G.H.E. 1948, 1357
    - Crooymans, F./Snijders, J. 1946-1947, 1358
    - Crême, C.L. de/Woltman, J.D./Maas, J.B.M.J. c.s. 1947-1948, 1359
    - Cuppen, A.J. 1949-1950, 1360
    - Dahler, 1946-1949, 1361
    - Dakkus, P.M.W. 1946, 1362
    - Dal, F.J. van 1947-1949, 1363
    - Dale, A. 1949, 1364
    - Dalhuisen, J.L. 1948, 1365; stuk
    - Dallinga, P. 1947-1948, 1366
    - Dam, J. van 1946-1949, 1367
    - Damhaar, H.W. 1949, 1368
    - Daniël, J./Mumek, L.P. 1946-1947, 1369
    - Debast, H.T.A./Rijken, J.C.R. 1948, 1370
    - Deckers, 1946 - 1947, 1371
    - Degen, J.M. 1949, 1372
    - Dekker, A. den 1947, 1373
    - Dekker, C.P. 1949, 1374
    - Dekker, L.R. 1949, 1375
    - Delhez, W. 1948, 1376
      Zie ook inv.nr. 2052
    - Dengerink, H. 1949, 1377
    - Derks, P. 1947-1948, 1378
    - Derksen, J.H./Ophof, J.C.A. 1946-1948, 1379
    - Derksen, P.G. 1948-1949, 1380
    - Dete, P. 1947, 1381
    - Deursen, E.O. van/Ebiën Pesa, O./Blouwe, W.F. de 1949, 1382
    - Deursen, N.F. van 1949, 1383
    - Deutz Ebeling, A. 1949, 1384
    - Dezentjé, W. 1946-1948, 1385
      Zie ook inv.nrs. 1560, 1941, 1950, 2226
    - Dhong, T.E. 1948, 1386
    - Dhoolaeghe, L.C. 1946-1951, 1387
    - Diehl, W.J. 1946, 1388
    - Dieleman, J.J. 1948, 1389
    - Dieleman, W. 1946, 1390
    - Diemont, C. 1950, 1391
    - Dien, H. 1948-1949, 1392
    - Dierkx, A./Gums, M./Limburg, J.M. c.s. 1948, 1393
    - Dijk, G. van 1949, 1394
    - Dijk, H. van 1949, 1395
    - Dijk, J.P. van 1949, 1396
    - Dijken, B. van/Latupeirissa, M. 1947, 1397
    - Dijkmans, S. 1947, 1398
    - Dijks, J.P.A. 1950, 1399
    - Dijkstra, P.H. 1948, 1400
    - Dirksen, E.M. 1947, 1401
    - Disse, J.S.G. 1947, 1402
    - Dissel, T.O. van 1946, 1403
    - Djoemai/Soekarma/Jo Thiam Hay c.s. 1949, 1404
    - Djoenat Bin Kadjoe 1949, 1405
    - Djohar Bin Karis 1949, 1406
    - Doedens, J.B. 1948, 1407
    - Does, C. van der 1948, 1408
    - Dominggoes, B. 1948, 1409
    - Dominicus, M. 1947, 1410
    - Don Loppies 1946, 1411; stuk
    - Donders, N.H.M. 1949, 1412
    - Donk, H.G.J. van der 1950, 1413
    - Donk, J.C. van der/Ngaliman 1949-1950, 1414
    - Doolan, W. 1946-1948, 1415
    - Dooren, A.W. van 1947, 1416
    - Doorn, J. van 1947, 1417
    - Doorn, K.T.J. van 1949, 1418
    - Dorbeck, H. 1946-1951, 1419
    - Doup, A./Tiddens, J.P./Voigt, A. c.s. 1949, 1420
    - Driel, B. van/Verbrugge, H./Schepers, M. c.s. 1947-1948, 1421
    - Dries, A.F.A.A. 1947-1948, 1422
    - Dries, C. van den 1949, 1423
    - Droffelaar, H. van 1949, 1424
    - Drost, K./Andreoli, F.G.J.M. 1946-1947, 1425
    - Druppers, A. 1946, 1426
    - Dubbeld, J.C. 1949, 1427
    - Duin-Ham van, M./Francis, J.H./Kuilman-Prager, H. c.s. 1946, 1428
    - Duitz, L.B. 1949, 1429
    - Eck, N. van 1949, 1430
    - Eek, T. van/Steenis, C.G.G.J. van/Koorenman, A. c.s. 1946, 1431; stuk
    - Eekhout, W.D.H./Wessels, T.H. 1947, 1432
    - Eggert, H. 1949, 1433
    - Egten, R. van 1947-1948, 1434
    - Ehlhart, J.H.W. 1946-1947, 1435
    - Eichperger, F. 1946, 1436; stuk
    - Eijk, G. van 1947-1948, 1437
    - Eikenhorst, A. 1946, 1438
    - Eldert, J. van 1947, 1439
    - Eleveld, H. 1947, 1440
    - Ellecom, H. 1946-1948, 1441
    - Elliot, D.J./Bats, W.H. de/Wijnhamer, W.F. 1946-1947, 1442
    - Engels, A. 1949-1950, 1443
    - Engelsma, J. 1949, 1444
    - Engelsman, F.B.W. 1946-1947, 1445
    - Engelsman, W.P. den 1949, 1446
    - Engers, P.A.H./Janssen, A.E./Vreeswijk, A.G. van c.s. 1947-1950, 1447
    - Engles, E./Reemer, H.A./Pasqua, J.C. c.s. 1948, 1448
    - Ensel, R. 1949, 1449
    - Ente van Gils, H.J. 1946, 1450; stuk
    - Epen, J.W. van 1948, 1451
    - Epke, W. 1948-1949, 1452
    - Erkelens, E./Sauter, H.J.F. 1946, 1453
    - Essel, J.G. van 1949, 1454
    - Essen, M.A. van 1947-1948, 1455
    - Esser, C. 1946, 1456
    - Essers, A.W.G. 1949-1950, 1457
    - Etje 1947-1948, 1458
    - Euverman, A. 1949-1950, 1459
    - Everard, E.G.M./Bos, A.D./Gier, W. de c.s. 1946-1948, 1460
    - Exalto, M. 1949, 1461
    - Exmann, W.L. 1946-1948, 1462
    - Eyden, E.A. van 1946-1948, 1463
    - Eykelenboom, J. 1949, 1464
    - Eyken, G.P. 1949, 1465
    - Faber, A. 1949, 1466
    - Faber, J.C.A./Heffelaar, J.B./Klootwijk, L.J. c.s. 1946-1949, 1467; pak
    - Felix, H.T.J.F. 1948, 1468
    - Feller, L.M.J. 1949, 1469
    - Ferdinandus, J. 1949, 1470
    - Ferdinandus, O.B./Pauw, K.A. de 1949, 1471
    - Fieten, W.A. 1947, 1472
    - Fober, J.M. 1948, 1473
    - Fokker, T.J. 1948, 1474
    - Folla, P. 1948, 1475
    - Fonteijne, W. de la 1946, 1476
    - Forch, G.J. 1947, 1477
    - Frank, F.W. 1948, 1478
    - Franken, D. 1948, 1479
    - Franken, J.E. 1946, 1480
    - Frankhuisen/ Kudding, J.E./ Kuiper 1946-1947, 1481
    - Frans, J. 1947-1948, 1482
    - Fretes, J. de/Lekahena, H.D./Hattu, C. c.s. 1947-1948, 1483
    - Freudenberg, J.A. 1947-1948, 1484
    - Frieseman, B. 1949-1950, 1485
    - Frissen, J.M. 1948, 1486
    - Gajus Panggabean 1949, 1487
    - Geelhoed, P.M. 1949, 1488
    - Geem, W.J. van 1950, 1489
    - Geeraths, H.R.E. 1946-1950, 1490
    - Geerlings, J.W. 1947, 1491
    - Geertsema, C.G. 1947, 1492
    - Geissel, H.H. 1949, 1493
    - Gelder, A. van 1946-1949, 1494
    - Gell, G.T. 1949, 1495
    - Gellaerts, L.J.G. 1947, 1496
    - Gerharz, J.W./Erkelens, E./Breet, A. c.s. 1948, 1497
    - Gerrits, F.C. 1947, 1498
    - Gerrits, G. 1949-1950, 1499
    - Gerrits, H.M. 1948, 1500
    - Gerrits, J.L./Meygaard, A.N.M.W. van 1948, 1501
    - Gessel, F.J.M. van/Klomp, C./Room, G.F. van c.s. 1947-1948, 1502
      Zie ook inv.nr. 2521
    - Gesthuizen, G.J. 1948-1949, 1503
    - Gijsberts, J.C. 1950, 1504
    - Gilliam, W.P./Kaihatu, D.J. 1949, 1505
    - Gimoen, 1947, 1506
    - Gimon, D.R. 1947, 1507
    - Gits, W.J. 1948-1950, 1508
    - Gitz, E. 1947, 1509; stuk
    - Gladigau, W.A.E./Soedarmono, R.M. 1949, 1510
    - Glorie, G. 1949, 1511
    - Godobili 1947-1948, 1512
    - Goede, M.F.A. de 1946-1949, 1513
    - Goes, A. van der 1948-1949, 1514
    - Goezinnen, C.J. 1947-1948, 1515
    - Gohlike, J.W.A./Gohlike-Schrander, A.P. 1946-1948, 1516
    - Gooren, P.J.H. 1948, 1517
    - Goossens, H.E. 1946-1947, 1518
    - Gorp, J.P.M. van 1947, 1519
    - Gortmans, A.L. 1948-1954, 1520
    - Gout, A.G. 1949, 1521; stuk
    - Gout, J.G. 1947-1948, 1522
    - Govaert, A. 1948, 1523
    - Graaf, H.J. de 1947-1949, 1524
    - Grijzen, W.G.T. 1947-1948, 1525
    - Groen, J. 1946, 1526
    - Groeneveld, J.H. 1948, 1527
    - Groenewegen, K. 1948-1949, 1528
    - Groenewoud, R. 1949, 1529
    - Groenewoud, W.L. 1949, 1530
    - Groenveld, F.O.C./Brakel, A./Klomp, C. 1947-1948, 1531
    - Groesz, K.E./Jansma, P. 1948, 1532
    - Groesz, W.F. 1949, 1533
    - Grondelle, G.A. van 1948, 1534
    - Grood, J. de 1949-1950, 1535
    - Groot, J. de 1947-1949, 1536
    - Groot, J.A.J. de 1949, 1537
    - Grooten, F. 1947, 1538
    - Grootendorst, J.P.M. 1947, 1539
    - Grooters, G. 1949, 1540
    - Grootes, C.J. 1949, 1541
    - Gruiter, V.A.F. de 1946, 1542
    - Gulik, B.A. van/Sluyter, J.W./Meyer, J.K. 1946-1947, 1543
    - Gumster, L. van 1949, 1544
    - Görlitz, C.R. 1948, 1545
    - Haacke, M. 1948, 1546
    - Haagen, J.C. 1947-1948, 1547
    - Haak, C. 1949, 1548
    - Haan, A. de 1949, 1549
    - Haar, D.J. ter/Clignett, H.F.A./Lammers, 1945-1948, 1550
    - Haas, H.J. de 1949-1950, 1551
    - Haastert, A. van 1947, 1552
    - Habiboe, M.P./Sengkey/Loppies, L.L. c.s. 1948, 1553
      Zie ook inv.nrs. 1994, 2053, 2155, 2453
    - Hadja Weo, P./Hina, D./Baoe Maoe c.s. 1946-1949, 1554
    - Haelen, D.J.B. van 1948, 1555
    - Haesakkers, L.G.M. 1949, 1556
    - Hagen, C.L.J. van der 1949, 1557
    - Hagen, J.J. 1947-1948, 1558
    - Hagenbeek, E. 1949, 1559
    - Hahurij, D. 1947, 1560
      Zie ook inv.nrs. 1385, 1941, 1950, 2226
    - Hailitik, D./Ija Bin Momo/Salwey, P. c.s. 1949, 1561
    - Haliwela, S. 1947-1948, 1562
    - Haliweta, G./Malawauw, A. 1948, 1563
    - Hall, J.C. van 1948, 1564
    - Halteren, J.J.C. van 1948, 1565
    - Ham, H.R. van/Steinhorst, F./Thomson, 1947, 1566
    - Ham, J.M.C. van 1948, 1567
    - Hamel, G.A. 1950, 1568
    - Hamzah Daeng Tompo/Salellah 1947-1948, 1569
    - Hanssen, H./Huysmans, N.J.M.A./Baarsel, E.J. van 1948-1949, 1570
    - Harberts, H.J./Goedhals, J. 1947-1948, 1571
    - Harling, J.M. van 1947, 1572
    - Harms, L. 1949, 1573
    - Harmsen, J. 1950, 1574
    - Harperink, A.G. 1948, 1575
    - Hartkamp, R.J.D. 1946, 1576
    - Hassan, 1948, 1577
    - Hauber, G. 1947-1948, 1578
      Zie ook inv.nrs. 2276, 2359
    - Haxe, T. 1947-1948, 1579
    - Hazeleger, J. 1949, 1580
    - Hazenberg, C.F. 1947, 1581; stuk
    - Hecke, A.A. van 1947-1948, 1582
    - Heek, G. van 1949-1950, 1583
    - Heek, H. van 1948, 1584
    - Heer, W. de 1949, 1585
    - Heeringen, W. van 1947-1949, 1586
    - Heerkens, G.A.C. 1949, 1587
    - Hees, R.T. 1946, 1588
    - Hees, T. van 1947-1948, 1589
    - Heijermans, D. 1948, 1590
    - Heijstek, H.G. 1948-1949, 1591
    - Heineman, J.D./Heinen, B.J./Beem, E. van c.s. 1949, 1592
    - Heise, H. 1949, 1593
    - Hekman, A.H. 1949, 1594
    - Held, M. 1949, 1595
    - Helmans, T. 1949, 1596
    - Hendrik 1947, 1597
    - Hendriks, J.J. 1949, 1598
    - Hendriks, M.G.J. 1947, 1599
    - Hendriksz, P.E. 1949, 1600
    - Henning, J.W./Schumacher, A.B./Blommenstein, F.R. van 1947, 1601
    - Hennink, J.M. 1949, 1602
    - Henock, N. 1947-1948, 1603
    - Hermens, D.J.F. 1947, 1604
    - Herrebout, H.M. 1949, 1605
    - Heshof, C. 1949, 1606
    - Hesterman, H.M.J. 1949-1950, 1607
    - Heuvel, M. van den 1946-1949, 1608
    - Heuvel, P. van den 1949, 1609
    - Heuving, A. 1947, 1610
    - Heyligers, A. 1947, 1611
    - Heymeriks, W. 1946-1947, 1612
    - Hieronymus, F. 1947, 1613
    - Hillen, A. 1950, 1614
    - Hiskemuller, J. 1948, 1615
    - Hitipeuw, P. 1946-1947, 1616
    - Hobbel, J./Jessee, J.E. 1946-1947, 1617
    - Hoefnagel, M.C. 1950, 1618
    - Hoek, H.W. 1949, 1619
    - Hoengan, I. 1949, 1620
    - Hoetagaloeng, B. 1945-1947, 1621
    - Hoets, P.J./Velsen, A.F. van/Brandsma, H. 1947, 1622
    - Hoeven, J.J. van den 1948, 1623
    - Hoeven, P.N. van der 1949, 1624
    - Hoff, F. van der 1946, 1625
    - Hofman, D. 1949, 1626
    - Hofstee, H. 1949-1950, 1627
    - Hogezand, E.B. van 1949, 1628
    - Hollander, J.C. 1946-1947, 1629
    - Holle, A.A./Gadiot, J.J.M. 1948, 1630
    - Honderd, H. 1947-1948, 1631
    - Hoogenraad, N. 1949, 1632
    - Hoogstraten, J.C./Hennekes, H./Hendriksz, P.E. c.s. 1946-1948, 1633
    - Hoorn, P. 1949, 1634
    - Hoornveld, J. 1948-1950, 1635
    - Hoornweg, M. 1946, 1636
    - Hordijk, J.L. 1947-1948, 1637
    - Horn, F.E. van 1949, 1638
    - Horsthuis, G.J. 1947-1948, 1639
    - Horstik, J.H. 1948, 1640
    - Hout, F.O. van den 1949, 1641
    - Houten, H. van 1946, 1642
    - Houwen, P.H. 1950, 1643
    - Hovenkamp, A 1946, 1644; stuk
    - Hubeler, P.A.G. 1948, 1645
    - Huben, F.L. von 1948, 1646
    - Huisman, J./Saimima, J./Mailopu, J. c.s. 1946-1949, 1647
    - Huitema, T.J. 1949, 1648
    - Huizinga, J.W./Hogendorp, W.R./Lahé, E. c.s. 1946-1949, 1649
    - Huka, K./Wewengkang/Koro Dewa, 1946-1947, 1650
    - Hullegie, P. 1948, 1651
    - Hulster, J. de/Burghardt, 1946, 1652
    - Hulstijn, A. 1949-1950, 1653
    - Huneman, R.A. 1948, 1654
    - Hutabarat, J. 1949, 1655
    - Huwae, O./Taroreh, P. 1947-1948, 1656
    - Huysentruyt, K./Kunst, Th.A./Olie, J.J. c.s. 1947, 1657
    - IJsebaert, R.C.M./Dijk, P.H.M. van/Bartelings, C. c.s. 1946-1948, 1658
    - Idema, P. 1948, 1659
    - Iedema, L. 1948, 1660
    - Ilat, F.H. 1948, 1661
    - Indey, M. 1946-1948, 1662
    - Indi, 1949, 1663
    - Ismail 1948, 1664
    - Isselmuden, H.L.H. van 1948, 1665
    - Jackson, M.L.A./Kraak, A.E./Snijders, M.E. 1947, 1666
    - Jacobs, P.M.J. 1947-1948, 1667
    - Jacobs, T.J.A. 1949, 1668
    - Jacobs, W.L.M. 1948, 1669
    - Jafdas, I, 1949, 1670
    - Jager Gerlings, W. 1946, 1671
    - Jager, M.L.P. de 1947, 1672
    - Jager, W.G.R. de/Kremer, P.H. 1947, 1673
    - Jahn, E.F.E./Hoogeveen, A.J./Schotman, J.B. 1948, 1674
    - Janbroers, C. 1949-1950, 1675
    - Jans, T. 1949, 1676
    - Jansen, D.A.C. 1948, 1677
      Zie ook inv.nrs. 1141, 1294
    - Jansen, H.H. 1949, 1678
    - Jansen, J. 1946, 1679
    - Jansen, J.A.M. 1946, 1680; stuk
    - Jansen, J.J.F.N./Grijzenhout, F. 1947, 1681
    - Jansen, M.E. 1946, 1682
    - Jansma, P. 1948, 1683
    - Janssen, H.C.P.W. 1949, 1684; stuk
    - Janssen, W.M.H. 1949, 1685
    - Jatas/Idih, 1947, 1686
    - Jetzes, A.A. 1949, 1687
    - Jong, A.J.E. de/Heineman, J.D./Berg, K. van den 1948-1949, 1688
    - Jong, B. de 1947, 1689
    - Jong, H. de 1949-1950, 1690
    - Jong, H.J.E. de 1949, 1691
    - Jong, J. de/Daalen, J. van/Siegmund, M. c.s. 1945-1946, 1692
    - Jong, J.T. de/Fennis, P. 1949, 1693
    - Jong, W. de 1948-1949, 1694
    - Jonge, M.W.C. de 1950, 1695
    - Jonge, W. de 1946-1947, 1696
    - Jongh, D. de/Nix, J.H.W./Faatz c.s. 1949-1950, 1697
    - Jonker, P.J.J. 1947-1948, 1698
    - Joode, J.H. de 1946, 1699
    - Jordaan, P. 1946, 1700
    - Jordans, W.F./Jong, P. de/Kakebeen, G.W. c.s. 1947-1948, 1701
    - Joseph, L.J. 1949, 1702
    - Jozen, M.A.F. 1949, 1703
    - Jungerius, F. 1947, 1704
    - Jurgens, A.L./Duin, J./Bosch, J.C.A. van den 1946, 1705
    - Jöbsis, C./Reede, M.C. de/Jong, C.L. de c.s. 1948, 1706
    - Kaihatu, D.J. 1949, 1707
    - Kaihatu, K.N. 1947, 1708
    - Kaihena, H./Ritiauw, L./Riry, 1946-1947, 1709
    - Kaihena, M. 1947, 1710
    - Kainama, J. 1949, 1711
    - Kajoekatoey, H. 1947, 1712; stuk
    - Kajoekatoey, W. 1947, 1713; stuk
    - Kalalo, N. 1947, 1714
    - Kalati, J. 1946 - 1947, 1715
    - Kalee, H.W. 1948, 1716
    - Kaligis, D. 1948, 1717
    - Kalopita 1946-1948, 1718
    - Kambey, M. 1947, 1719
    - Kamilin 1949, 1720
    - Kamphorst, E. 1948, 1721
    - Kampinga, H.P.A.J. 1948, 1722
    - Kana, J. 1946-1947, 1723
    - Karamoy, I.D. 1947, 1724
    - Karman, H. 1949, 1725
    - Karundeng, H.T. 1949, 1726
    - Katerberg, J. 1949, 1727
    - Katipana, D. 1948, 1728
    - Kaunang, J./Lomban, G.A. 1950, 1729
    - Kawab, D. 1947, 1730
    - Kaya, M./Pastor, C.G.A.M./Muller, M. c.s. 1948, 1731
    - Kelder, A.E. 1947, 1732; stuk
    - Keller, J.V./Sadi/Tumelap, A. c.s. 1948-1949, 1733
    - Kempenaer, I. de 1946-1947, 1734
    - Kerger, F.O. 1948, 1735
    - Kerkhof, J. 1948, 1736
    - Kerkhof-Mogot, M.F. 1947, 1737
    - Kerkvoorde, J. van/Zeyl, E.L. van der 1949, 1738
    - Kersjes, J.F.A. 1948, 1739
    - Kesek, J. 1949, 1740
    - Keyl, W.H. 1947, 1741
    - Keymans, J. 1947, 1742; stuk
    - Kho Kim Siang 1949, 1743
    - Kia Beda/Pajoeng Pira/Boli Doan c.s. 1947-1948, 1744
    - Kia, E. 1949, 1745
    - Kimmel, J.J. 1946, 1746
    - Kindangan, S. 1949, 1747
    - Kingma, M.J. 1947, 1748
    - Kingma, P. 1946-1948, 1749
    - Kinsbergen, J. 1946 - 1947, 1750
    - Kisoet/Mohari 1948, 1751
    - Kiès, G.P. 1949, 1752
    - Klamperah 1949, 1753
    - Klarenberg, H. 1949, 1754
    - Klaui, C. 1948, 1755
    - Klaver, N. 1950, 1756
    - Kleijer, D. 1948, 1757
    - Klein, W.H. 1949, 1758
    - Klein-Nagelvoort, J.J. 1947-1948, 1759
    - Kleyn, A.A.J. de 1947, 1760
    - Kleywegt, C.P./Wering, R. van 1946-1949, 1761
    - Klijn, C. 1950, 1762
    - Klink, C.A. van der 1947, 1763
    - Klinkhamer, J. 1946-1948, 1764
    - Kloosterhuis-Neeb, M.L. 1949, 1765
    - Kloër, H.U. 1949, 1766
    - Kluppel, K.L. 1948, 1767
    - Knipping, J. 1950, 1768
    - Knoester, C. 1946-1949, 1769
    - Knuppe, B. 1946-1947, 1770
    - Koehler, J.H./Kloot, J.C./Hamdjah, 1948-1949, 1771
    - Koeleman, J.G. 1946, 1772; stuk
    - Koenders, J. 1949, 1773
    - Koff, W. de 1949, 1774
    - Kofman, R.W./Oldenborgh, L.C. van/Crama, J.D.G. c.s. 1948, 1775
    - Kok, D.A. 1949, 1776
    - Kok, H.W.J. 1947, 1777
    - Kolb, J.L.H. 1949, 1778
    - Kole, C./Bruyn, K. de 1947, 1779
    - Kolk, J.J. 1948, 1780
    - Kolkert, R.A. 1949, 1781
    - Koll, A.T. 1948, 1782
    - Kommer, F. 1948, 1783
    - Koning, G.J. 1949, 1784
    - Koning, L. 1949, 1785
    - Konings, T. 1948, 1786
    - Kooi, E. van der 1950, 1787
    - Koolen, A.H. 1947-1948, 1788
    - Koopmans, S. 1949, 1789
    - Koot, F. 1948, 1790
    - Kooten, H. van/Kuipers, A./Raden Pardijo c.s. 1947-1948, 1791
    - Koraag, J.K. 1946-1948, 1792
    - Korinth, O.A.L. 1947-1948, 1793
    - Korpershoek, B. 1946, 1794
    - Korstanje, 1948, 1795
    - Korste, V.E./Steenhuizen, B.L. 1948, 1796
    - Korsten, M.P. 1948, 1797
    - Kortbeek, W.M. 1949, 1798
    - Kortekaas, J.A. 1949, 1799
    - Korwa, J./Hembring, J./Morin, W. c.s. 1946 - 1947, 1800
    - Kosasih 1949, 1801
    - Kostermans, A. 1946, 1802
    - Koumans, F.H. 1948, 1803
    - Kraan, J.R./Stoker, K./Hubeler, O.J.L. 1948, 1804
    - Kragt, J.C. 1946, 1805
    - Kraker, P.W. de 1946-1948, 1806
    - Kramer, H.J. 1948, 1807; stuk
    - Kramer, M.P. 1948, 1808
    - Kremer, P.H. 1946-1947, 1809
    - Kriegenbergh, W. von 1947, 1810
    - Kriesels, F.M. 1949, 1811
    - Krijgsman, A.C. 1947, 1812
    - Krijgsman, C.B. 1947-1948, 1813
    - Krijgsman, J. 1949, 1814
    - Kroef, D. van der/Hooft, C. van der 1946-1947, 1815
    - Kroes, H. 1949, 1816
    - Krol, G.H. 1947, 1817
    - Krol, L.D.G. 1946, 1818
    - Kroon, H. 1949, 1819
    - Kroon, M.A. 1948, 1820
    - Kruijf, W. de 1948, 1821
    - Kruk, D.G. 1948, 1822
    - Kruyt, A./Maitimo, H.F. 1947-1948, 1823
    - Kuhuwaël, P.F. 1949, 1824
    - Kuiper, B.J. 1949, 1825
    - Kun, C. van der 1949, 1826
    - Kusters/Aarsen, P.A.H.J. van 1949-1950, 1827
    - Kuypers, J.W.M. 1949, 1828
    - Kwatta, 1948, 1829
    - Kühbauch, A.G. 1946, 1830